【裁判字號】    96,易,1554
【裁判日期】    980724
【裁判案由】    賭博等
【裁判全文】
臺灣彰化地方法院刑事判決              96年度易字第1554號
公  訴  人  臺灣彰化地方法院檢察署檢察官
被      告  戊○○
            丙○○
上列被告等因賭博等案件，經檢察官提起公訴（96年度偵字第11
55號、第2353號），本院判決如下：
    主  文
戊○○共同犯圖利聚眾賭博罪，處有期徒刑參月，如易科罰金，
以新臺幣壹仟元折算壹日，減為有期徒刑壹月又拾伍日，如易科
罰金，以新臺幣壹仟元折算壹日。緩刑貳年。扣案如附表一所示
之物，均沒收之。
丙○○在公眾得出入之場所賭博財物，處罰金新臺幣貳仟元，如
易服勞役，以新臺幣壹仟元折算壹日；減為罰金新臺幣壹仟元，
如易服勞役，以新臺幣壹仟元折算壹日。扣案如附表二所示之物
，均沒收之。
    事  實
一、緣午○○（由本院另行審結）明知未依規定辦理電子遊戲場
    業之營利事業登記，不得經營電子遊戲場業，竟未依法辦理
    營利事業登記，即分別與辰○○、丁○○、寅○○、甲○○
    、庚○○、子○○、癸○○、卯○○（子○○部分由本院另
    行審結，其餘均經本院另以簡易判決處刑確定）共同基於違
    法經營電子遊戲場業、在公眾得出入場所賭博，及意圖營利
    聚眾賭博、供給賭博場所之犯意聯絡，自民國95年9月25日
    後某日起至95年11月22日止，在午○○所經營、位於彰化縣
    彰化市○○路190號1樓延平商店之公眾得出入之場所，以午
    ○○提供場地，辰○○等人分別向其承租以擺設賭博性電子
    遊戲機具之方式，擺設賭博性電子遊戲機具「北極星娃娃機
    （丁○○擺設）」1台、「千格娃娃機（寅○○擺設）」1台
    、「集勝娃娃機（甲○○擺設）」1台、「傑盛娃娃機（庚○○擺設）」1台、「樵夫娃娃機（子○○擺設）」1台、「
    金龍娃娃機（癸○○擺設）」1台、「志明娃娃機（卯○○
    擺設）」1台、金銀豹第3代小瑪莉2台（辰○○擺設）、跑
    馬1台（辰○○擺設）、滿貫大亨麻將1台（辰○○擺設）、
    梭哈樸克1台（辰○○擺設）及彈珠台1台（辰○○擺設）供
    不特定人把玩賭博，而經營電子遊戲場業；午○○並於95年
    10月25日至95年11月22日止，以月薪新臺幣（下同）18000
    元之代價，僱用與其有犯意聯絡之戊○○，擔任店員並為賭
    客開分、洗分及兌換現金。嗣於95年11月22日14時20分許為
    警查獲，並扣得賭博性電子遊戲機具金銀豹第3代小瑪莉2台
    、跑馬1台、滿貫大亨麻將1台、梭哈樸克1台、彈珠台1台、
    上開機台內賭資29910元及午○○所有供犯本案所用之洗分
    兌換現金紀錄筆紀本1本、洗分兌換現金紀錄卡5張等物。
二、緣午○○與辰○○共同基於違法經營電子遊戲場業、在公眾
    得出入場所賭博，及意圖營利聚眾賭博、供給賭博場所之犯
    意聯絡，自95年9月間某日起至96年1月25日止，在午○○所
    經營、位於彰化縣彰化市○○街192號1樓平和商店（該店名
    稱原為建和商店，於95年11月24日更名為人人商店，但招牌
    名為平和商店，下稱平和商店）之公眾得出入之場所，擺設
    賭博性電子遊戲機具金銀豹第3代小瑪莉1台、跑馬1台、滿
    貫大亨麻將2台及彈珠台4台，供不特定人把玩賭博，而經營
    電子遊戲場業。而丙○○於96年1月25日12時許進入上開平
    和商店後，竟基於在公眾得出入場所賭博之犯意，而把玩上
    開賭博性電子遊戲機具，嗣於96年1月25日12時15分許為警
    查獲，並扣得上開賭博性電子遊戲機具及機台內賭資25680
    元。
三、案經彰化縣警察局彰化分局報告臺灣彰化地方法院檢察署檢
    察官偵查起訴。
    理  由
壹、有罪部分
一、程序部分：
（一）被告丙○○經合法傳喚，無正當理由不到庭，本院認係應
      科罰金之案件，爰依刑事訴訟法第306條規定，不待其陳
      述逕行判決。
（二）本案下揭引用之供述證據及非供述證據，均經本院依法踐
      行調查證據程序，而公訴人、被告戊○○均同意各該證據
      具有證據能力，且亦查無依法應排除其證據能力之情形，
      是後述所引用證據之證據能力均無疑義，合先敘明。
二、實體認定部分：
（一）上開事實欄一所示之犯罪事實，已據被告戊○○於警詢、
      偵查及本院審理中坦承不諱，核與證人即共犯午○○、己○○、子○○、辰○○、丁○○、寅○○、甲○○、庚○○、癸○○、卯○○分別於警詢、偵查中證述之情節大致
      相符，並與證人即查獲時在場賭博之賭客巳○○、丑○○
      、壬○○於警詢、偵查中證述之情節一致，復有現場檢查
      紀錄表、查獲現場位置圖各1份、查獲現場照片7張附卷可
      按，及附表一所示之物扣案可資佐證，事證已臻明確。
（二）上開事實欄二所示之犯罪事實，已據被告丙○○於警詢及
      偵查中自白在卷，核與證人午○○、辛○○、乙○○、辰
      ○○於偵查中證述之情節大致相符，復有臨檢現場記錄表
      、刑案現場測繪圖各1份、查獲現場照片8張附卷可稽，及
      附表二所示之物扣案可資佐證，事證亦臻明確。
（三）綜上所述，本件事證已臻明確，被告戊○○及丙○○上開
      犯行均堪以認定。
三、論罪科刑部分：
（一）核被告戊○○所為，係犯刑法第266條第1項前段之在公眾
      得出入場所賭博罪、同法第268條意圖營利供給賭博場所
      、聚眾賭博罪，及電子遊戲場業管理條例第22條之違法營
      業罪。被告戊○○就上開犯行，與共犯午○○等人，有犯
      意聯絡及行為分擔，為共同正犯。又按刑事法若干犯罪行
      為態樣，本質上原具有反覆、延續實行之特徵，立法時既
      予特別歸類，定為犯罪構成要件之行為要素，則行為人基
      於概括之犯意，在密切接近之一定時、地持續實行之複次
      行為，倘依社會通念，於客觀上認為符合一個反覆、延續
      性之行為觀念者，於刑法評價上，即應僅成立一罪。學理
      上所稱「集合犯」之職業性、營業性或收集性等具有重複
      特質之犯罪均屬之，例如經營、從事業務、收集、販賣、
      製造、散布等行為概念者是（最高法院95年度台上字第
      4686號判決參照）。準此，被告戊○○於事實欄一所示之
      時、地，違反前揭規定，而多次、反覆經營電子遊戲場業
      及賭博之行為，客觀上符合一個反覆、延續性之行為觀念
      ，而應論以1罪。又被告戊○○所犯上開各罪，係以1經營
      電子遊戲場而賭博之行為，同時觸犯電子遊戲場業管理條
      例第22條之罪、在公眾得出入場所賭博罪、意圖營利供給
      賭博場所及意圖營利聚眾賭博罪，係一行為觸犯4罪名，
      為想像競合犯，應依刑法第55條前段之規定，從一重之意
      圖營利聚眾賭博罪處斷，此部分公訴意旨認應分論併罰，
      尚有所誤認。爰審酌被告戊○○為求謀生而受僱午○○擔
      任店員，從事為顧客開分、洗分及兌換現金之工作，對於
      社會善良風氣所生危害匪淺，惟犯後坦承犯行，深具悔意
      ，態度尚佳，暨其素行、智識程度等一切情狀，量處如主
      文所示之刑，並諭知易科罰金之折算標準。又查被告戊○○所為上開犯行之時間，係在96年4月24日以前，且符合
      中華民國96年罪犯減刑條例第2條第1項第3款之規定，應
      減刑2分之1。末查，被告戊○○前未曾因故意犯罪而受有
      期徒刑以上刑之宣告，有臺灣高等法院被告前案紀錄表1
      份在卷可考，其因思慮欠週，致罹刑典，經此偵審程序及
      論罪科刑後，應知所警惕而無再犯之虞，是以本院認其所
      宣告之刑，以暫不執行為適當，爰併諭知緩刑2年，以勵
      自新。扣案如附表一所示之物，分別係當場查獲之賭博器
      具、在賭檯處之賭資及共犯午○○所有供犯本案所用之物
      ，應各依刑法第266條第2項、第38條第1項第2款之規定宣
      告沒收。
（二）核被告丙○○所為，係犯刑法第266條第1項前段之在公眾
      得出入場所賭博罪。爰審酌被告丙○○因一時貪念而犯本
      案，惡性尚輕，所生危害亦小，且犯後復坦承犯行，尚具
      悔意，暨其素行、智識程度等一切情狀，量處如主文所示
      之刑，並諭知罰金易服勞役之折算標準。又查被告丙○○
      所為上開犯行之時間，係在96年4月24日以前，且符合中
      華民國96年罪犯減刑條例第2條第1項第3款之規定，應減
      刑2分之1。扣案如附表二所示之物，係當場查獲之賭博器
      具及在賭檯處之賭資，應各依刑法第266條第2項之規定宣
      告沒收。
貳、不另為無罪諭知部分
一、公訴意旨另以：被告丙○○基於在公眾得出入場所賭博之犯
    意，自94年年初某日起，至96年1月25日前某日止，在上開
    平和商店內，接續把玩午○○等人所擺設之賭博性電子遊戲
    機具而賭博多次，因認被告丙○○此部分亦涉犯刑法第266
    條第1項前段之公眾得出入場所賭博罪嫌。
二、按被告或共犯之自白，不得作為有罪判決之唯一證據，仍應
    調查其他必要之證據，以察其是否與事實相符，刑事訴訟法
    第156條第2項定有明文。查被告丙○○上開犯罪事實，除據
    其自白在卷外，並無其他證據可資佐證，揆諸上開法條意旨
    ，自難就其此部分犯罪事實為有罪之認定，本應為無罪之諭
    知，惟檢察官認其此部分犯行，與前開論罪科刑部分有接續
    犯之包括一罪關係，爰不另為無罪之諭知。
據上論斷，應依刑事訴訟法第299條第1項前段、第306條，電子
遊戲場業管理條例第22條，刑法第11條前段、第28條、第266條
第1項前段、第2項、第268條、第55條、第41條第1項前段、第74
條第1項第1款、第38條第1項第2款，刑法施行法第1條之1，中華
民國96年罪犯減刑條例第2條第1項第3款、第7條、第9條，判決
如主文。
本案經檢察官余建國到庭執行職務。
中    華    民    國    98    年    7    月    24    日
                  臺灣彰化地方法院刑事第三庭
                                      法  官  紀佳良
以上正本證明與原本無異。
如不服本判決，應於收受判決後10日內向本院提出上訴書狀，並
應敘述具體理由；其未敘述上訴理由者，應於上訴期間屆滿後20
日內向本院補提理由書（均須按他造當事人之人數附繕本「切勿
逕送上級法院」）。
中    華    民    國    98    年    7    月    24    日
                                      書記官  林佑儒
附錄本案論罪科刑法條：
刑法第266條：
在公共場所或公眾得出入之場所賭博財物者，處1千元以下罰金
。但以供人暫時娛樂之物為賭者，不在此限。
當場賭博之器具與在賭檯或兌換籌碼處之財物，不問屬於犯人與
否，沒收之。
刑法第268條：
意圖營利，供給賭博場所或聚眾賭博者，處3年以下有期徒刑，
得併科3千元以下罰金。
電子遊戲場業管理條例第22條：
違反第15條規定者，處行為人1年以下有期徒刑、拘役或科或併
科新台幣50萬元以上250萬元以下罰金。
附表一：金銀豹第3代小瑪莉2台、跑馬1台、滿貫大亨麻將1台、
        梭哈樸克1台、彈珠台1台、上開機台內賭資29910元、
        洗分兌換現金紀錄筆紀本1本、洗分兌換現金紀錄卡5張
        。
附表二：金銀豹第3代小瑪莉1台、跑馬1台、滿貫大亨麻將2台、
        彈珠台4台及機台內賭資25680元。


司法院資訊處製作；財團法人民間司法改革基金會備份。
